【裁判字號】    97,訴,276
【裁判日期】    970730
【裁判案由】    毒品危害防制條例
【裁判全文】
臺灣宜蘭地方法院刑事判決               97年度訴字第276號
公  訴  人  臺灣宜蘭地方法院檢察署檢察官
被      告  甲○○
                    （現在臺灣宜蘭監獄另案執行中）
上列被告因毒品危害防制條例案件，經檢察官提起公訴（九十七
年度毒偵字第一五號、九十七年度毒偵字第一七六號、九十七年
度毒偵字第一七八號），被告就被訴事實為有罪之陳述，本院合
議庭爰裁定由受命法官獨任進行簡式審判程序，判決如下：
    主  文
甲○○施用第一級毒品，處有期徒刑捌月；又施用第一級毒品，
處有期徒刑捌月；又施用第一級毒品，處有期徒刑玖月。應執行
有期徒刑壹年拾月。
    事  實
一、甲○○前因施用毒品案件，經本院裁定送觀察、勒戒後，認
    無繼續施用毒品之傾向，於民國九十四年四月二十一日觀察
    、勒戒執行完畢釋放，並於同年月二十二日由臺灣宜蘭地方
    法院檢察署檢察官以九十四年度毒偵緝字第三六號為不起訴
    處分。另其因違反槍砲彈藥刀械管制條例及毒品危害防制條
    例等案件，分別經本院判處有期徒刑一年二月及一年十月確
    定，經接續執行後，於九十六年三月二十一日縮刑假釋出監
    ，迄至九十七年二月八日始縮刑期滿假釋未經撤銷而執行完
    畢。又其再因施用毒品及竊盜等案件，則經本院各判處有期
    徒刑八月、七月、三月及四月確定後，定應執行刑為一年七
    月確定，現正執行中。詎其仍先後於：
  (一)九十六年十一月二十四日十八時三十分許往前回溯二十六小
    時內之某時許，在其位於宜蘭縣羅東鎮○○街租屋處，將第
    一級毒品海洛因（下稱海洛因）及第二級毒品甲基安非他命
    （下稱甲基安非他命）同時攙入玻璃球內燒融吸用。嗣於九
    十六年十一月二十四日十八時三十許，為警採尿送鑑呈嗎啡
    及甲基安非他命陽性反應而悉上情。
  (二)九十六年十一月二十九日六時四十分許往前回溯二十六小時
    內之某時許，在其位於宜蘭縣羅東鎮○○街租屋處，將海洛
    因及甲基安非他命同時混入玻璃球內燒融吸用。嗣於九十六
    年十一月二十九日六時四十分許，為警在宜蘭縣羅東鎮○○
    街六三巷五號二樓查獲採尿送鑑後，呈嗎啡及甲基安非他命
    陽性反應而悉上情。
  (三)九十七年十二月二十七日九時許往前回溯二十六小時內之某
    時許，在其位於宜蘭縣羅東鎮○○街租屋處，施用海洛因。
    嗣於九十六年十一月二十七日九時許，為警在宜蘭縣羅東鎮
    ○○街查獲後，採尿送鑑呈嗎啡陽性反應而悉上情。
二、案經宜蘭縣政府警察局羅東分局報告臺灣宜蘭地方法院檢察
    署檢察官偵查起訴。
    理  由
一、上開事實，業據被告甲○○於本院準備程序及審理中直承屬
    實，復有慈濟大學濫用藥物檢驗中心所出具，均呈嗎啡及甲
    基安非他命陽性反應之檢驗總表二份及呈嗎啡陽性反應之檢
    驗總表一份在卷可稽，堪徵被告之自白全與真實相符，均足
    採信。又其前因施用毒品案件，經本院裁定送觀察、勒戒後
    ，認無繼續施用毒品之傾向，於九十四年四月二十一日觀察
    、勒戒執行完畢釋放，並於同年月二十二日由臺灣宜蘭地方
    法院檢察署檢察官以九十四年度毒偵緝字第三六號為不起訴
    處分。另其因違反槍砲彈藥刀械管制條例及毒品危害防制條
    例等案件，分別經本院判處有期徒刑一年二月及一年十月確
    定，經接續執行後，於九十六年三月二十一日縮刑假釋出監
    ，迄至九十七年二月八日始縮刑期滿假釋未經撤銷而執行完
    畢。又其再因施用毒品及竊盜等案件，則經本院各判處有期
    徒刑八月、七月、三月及四月確定後，定應執行刑為一年七
    月確定，現正執行中等情，則見卷附臺灣高等法院被告前案
    紀錄表即明。本件事證咸臻明確，被告犯行皆堪認定，各應
    依法論科。
二、核被告甲○○於前述事實一、(一)(二)之所為，均係犯毒品危害
    防制條例第十條第一項之施用第一級毒品罪及同條第二項之
    施用第二級毒品罪。另其於上開事實一、(三)之所為，則係犯
    毒品危害防制條例第十條第一項之施用第一級毒品罪。又其
    前述三次施用毒品前持有毒品之低度行為，均為施用毒品之
    高度行為所吸收，均不另論罪。然其上揭事實一、(一)(二)所載
    之行為，乃係將海洛因及甲基安非他命同時攙入玻璃球內燒
    融吸用，即係以一行為同時觸犯施用第一級毒品罪與施用第
    二級毒品罪，各應依刑法第五十五條想像競合犯之規定，從
    一重之施用第一級毒品罪處斷。公訴意旨就此部分事實雖認
    被告係分別施用海洛因及甲基安非他命，但據被告否認在卷
    ，復未提出積極證據為佐，尚難遽採，本院自難逕就被告所
    犯前述二罪分論併罰，附此敘明。至被告所犯上開三罪，犯
    意個別，行為互殊，應分論併罰之。爰審酌被告歷經觀察、
    勒戒之戒毒程序後，尚未能確實戒除毒害，更於施用毒品案
    件經本院判決確定後，再有吸毒抵癮之舉，顯見其對於毒品
    之依賴性甚高，實有科予較長期間隔離助其戒毒之必要，然
    念其坦承犯行，及其素行、犯罪動機、目的、手段、造成社
    會潛在侵害及施用毒品成癮性之犯罪特質等一切情狀，分別
    量處如主文所示之刑，並定其應執行刑。
據上論斷，應依刑事訴訟法第二百七十三條之一第一項、第二百
九十九條第一項前段，毒品危害防制條例第十條第一項、第二項
，刑法第十一條前段、第五十五條、第五十一條第五款，判決如
主文。
本案經檢察官賴淑萍到庭執行職務
中    華    民    國    97    年    7     月    30    日
                  刑事第四庭法  官  陳嘉年
以上正本證明與原本無異。
如不服本判決應於收受本判決後10日內向本院提出上訴書狀，並
應敘述具體理由。若未敘述理由者，應於上訴期間屆滿後20日內
向本院補提理由書狀(均須按他造當事人之人數附繕本)。
                            書記官  葉瑩庭
中    華    民    國    97    年    7     月    30    日
附錄本案論罪法條全文
毒品危害防制條例第十條
施用第一級毒品者，處六月以上五年以下有期徒刑。
施用第二級毒品者，處三年以下有期徒刑。


司法院資訊處製作；財團法人民間司法改革基金會備份。
